【裁判字號】    89,易,653
【裁判日期】    891114
【裁判案由】    竊盜
【裁判全文】
臺灣嘉義地方法院刑事判決                          八十九年度易字第六五三號
    公  訴  人  臺灣嘉義地方法院檢察署檢察官
    被      告  乙○○
右列被告因竊盜案件，經檢察官提起公訴（八十九年度偵字第三八八九號），本院判
決如左：
    主  文
乙○○竊盜，累犯，處拘役肆拾日。
    事  實
一、乙○○前犯竊盜罪，經本院判處有期徒刑十月確定，並於民國八十五年十一月六
    日執行完畢。詎仍不知悔改，復意圖為自己不法之所有，於八十九年六月二十二
    日晚上十時三十分許，在嘉義市○區○○街一六三之一號旭烽電腦公司前，徒手
    竊取甲○○所有WIND RQCEH牌之腳踏車一部（業據領回），得手正欲離去之際，
    為旭烽電腦公司負責人丙○○發覺報警查獲。
二、案經嘉義市警察局第一分局報告臺灣嘉義地方法院檢察署檢察官偵查起訴。
    理  由
一、訊據被告乙○○矢口否認有何犯行，辯稱：當時因自己機車沒油，便向案外人鄧
    金鎮借得腳踏車一台，欲騎至加油站購買汽油，嗣在旭烽電腦公司內向負責人丙
    ○○借得新台幣（下同）五十元後，正欲離去之際因誤牽他人之腳踏車，致被誤
    認為竊賊云云。經查：被告如何於嘉義市○區○○街一六三之一號旭烽電腦公司
    前竊取被害人甲○○所有腳踏車一部之事實，業據被害人於警訊中指訴綦詳，核
    與證人即旭烽電腦公司負責人丙○○於警訊及本院時所證：「（問：當時情形如
    何？）八十九年六月二十二日晚上十點半左右，當時店內客人很多，我將五十元
    拿給他（即被告），他出去後就牽我店內客人甲○○的腳踏車離去，我和甲○○
    就追出去攔住他。（問：被告說他沒有竊取腳踏車的意思，但我確實有看到他牽
    甲○○的腳踏車要離去。」等失竊情節相符（本院卷第十四頁訊問筆錄），且有
    被害報告、扣押書、保管書各一紙附卷（警卷第九、十一、十二頁）可參。雖被
    告在審理中辯稱並無竊取故意，僅係誤牽，並舉證人即其友鄧金鎮為證，且證人
    鄧金鎮亦於審理時證稱確曾於八十九年六月二十二日晚上借與被告一輛腳踏車等
    語，惟本院隔離訊問證人鄧金鎮上開腳踏車究為何種顏色，其稱：「（問：你的
    腳踏車什麼顏色？）我的腳踏車是銀色的。」（本院卷第三十三頁審判筆錄），
    嗣本院復以同一問題質諸被告，竟答以：「（問：你朋友鄧金鎮的腳踏車何種顏
    色？）暗綠色的。」（本院卷第三十三頁審判筆錄），二人供述內容顯然矛盾，
    況本院再質問前開證人腳踏車現置何處，其先稱目前置放在中山公園，嗣又改口
    謂業已售與居住苗栗之胞姐，因缺錢之故，係花費三個小時騎腳踏車至苗栗，再
    坐火車回來等情，酌以其證詞先後閃爍不一，當係迴護之詞，不足採信。況證人
    丙○○既於案發時尚肯貸與被告五十元現金花用，顯見二人之間毫無仇怨，當無
    誣攀陷構之理。是被告所辯，係臨訟諉卸之詞，不足採信，事證明確，其犯行堪
    以認定。
二、核被告所為，係犯刑法第三百二十條第一項之竊盜罪，另查被告前曾於八十五年
    間犯竊盜罪，經本院判處有期徒刑十月確定，於八十五年十一月六日執行完畢，
    此有臺灣嘉義地方法院檢察署刑案資料查註紀錄表、臺灣高等法院被告全國前案
    紀錄表各一份在卷（偵查卷第三至五頁，本院卷第三至五頁）可按，其受有期徒
    刑之執行完畢，五年以內再犯本件有期徒刑以上之罪，為累犯，應依刑法第四十
    七規定加重其刑。爰審酌被告犯罪之動機、目的、手段、所生之危害，所竊取腳
    踏車於客觀上之價值，及犯罪後多所矯飾，態度不佳等一切情狀，量處如主文所
    示之刑，以茲儆懲。
據上論結，應依刑事訴訟法第二百九十九條第一項前段，刑法第三百二十條第一項、
第四十七條，罰金罰鍰提高標準條例第一條前段，判決如主文。
本案經檢察官林俊良到庭執行職務。
中      華      民      國    八十九    年     十一     月     十四     日
                                     臺灣嘉義地方法院刑事第三庭
                                         法  官  張  道  周
右正本證明與原本無異。
如不服本判決，應於判決送達後十日內向本院提出上訴狀( 應附繕本 )。
中      華      民      國    八十九    年     十一     月     十四     日
                                        書記官  鄭  昭  亮
附錄本判決論罪法條全文：
刑法第三百二十條第一項
意圖為自己或第三人不法之所有，而竊取他人之動產者，為竊盜罪，處五年以下有期
徒刑、拘役或五百元以下罰金。


司法院資訊處製作；財團法人民間司法改革基金會備份。
